---
title: "sample OR"
author: "me"
date: "2023-07-14"
output: word_document
---

```{r setup, include=FALSE}

knitr::opts_chunk$set(echo = FALSE, message=FALSE,warning = FALSE)
```

Une étude où nous voulons prédire la présence
d'une maladie (variable binaire: 0 = absent, 1 = présent)
en fonction de l'âge du patient (variable quantitative) et de l'administration d'un traitement
(variable binaire: 0 = placebo, 1 = traitement actif).


```{r}

data_reg_bin<-read.csv2("data_reg_bin.csv")
```


```{r}

data_reg_bin$Maladie <- as.factor(data_reg_bin$Maladie)
data_reg_bin$Traitement <- as.factor(data_reg_bin$Traitement)

# Affichage des premières lignes 
print("Aperçu du jeu de données:")
print(head(data_reg_bin))
print(paste("Dimensions du jeu de données:", nrow(data_reg_bin), "lignes,", ncol(data_reg_bin), "colonnes"))
```

# Régression binomiale (régression logistique) 
```{r}

# Pour une régression binomiale, spécifier `family = binomial(link = "logit")`.


# Modèle: Maladie en fonction de l'âge et du traitement
modele_binomial <- glm(Maladie ~ Age + Traitement, data = data_reg_bin, family = binomial(link = "logit"))

print("Résumé du modèle de régression binomiale:")
print(summary(modele_binomial))
```

 Pour interpréter les coefficients en termes d'Odds Ratio (OR),
 nous devons exponentier les coefficients.
 Un OR > 1 signifie une augmentation des chances de l'événement (Maladie=1).
 Un OR < 1 signifie une diminution des chances de l'événement (Maladie=1).
```{r}

print("Odds Ratios (OR) et intervalles de confiance (IC 95%):")

# Calcul des Odds Ratios
odds_ratios <- exp(coef(modele_binomial))

print(odds_ratios)

# Calcul des intervalles de confiance pour les Odds Ratios
conf_intervals <- exp(confint(modele_binomial))

print(conf_intervals)
```


 